# 投资性物业的划分

提问人：elyna_johnson 时间：2013-03-14 15:30:08
请教版主，ifrs下，投资性物业的范围包括一块，公司持有的使用目的尚不明确的土地，可作为投资性物业。而新准则下并没有这种说法，那这是不是gaap 差异？新准则下，公司持有的未来开发综合项目（包括住宅和商业）的土地，可以作为投资性物业吗<来自中国会计视野网iPhone客户端>

回答人：chenyiwei
总体上讲，中国准则下对投资性房地产的认定比IFRS下更严格。例如，IAS 40允许将符合特定条件的经营租赁项下权益列报为投资性房地产（条件是必须以公允价值计量），而中国准则下就是不允许的。 存在这一范围差异，可能更多地与当初（ 2005 ～ 2006 ）制定新准则时，准则制定者对公允价值计量被滥用可能导致的不良后果保持高度警惕，并采取措施对公允价值计量加以限制有关。